最　高　行　政　法　院　裁　定
　　　　　　　　　　　　　　　　　　 96年度裁字第00241號
抗　告　人　和平整合資訊股份有限公司
代　表　人　甲○○
訴訟代理人　葉銘功律師
　　　　　　林麗珍律師
　　　　　　洪婷芸律師
　　　　　　徐正坤律師
上列抗告人因與相對人行政院國軍退除役官兵輔導委員會高雄榮
民總醫院間聲請停止執行事件，對於中華民國95年12月8日高雄
高等行政法院95年度停字第35號裁定提起抗告，本院裁定如下︰
    主  文
抗告駁回。
抗告訴訟費用由抗告人負擔。
　　理  由
一、按抗告法院認抗告為不合法或無理由者，應為駁回抗告之裁
    定。
二、抗告意旨略謂：(一)抗告人民國（下同）自95年1月迄95年11
    月營業收入計約新臺幣（下同）575,779,000元，承攬政府
    工程計有中華郵政、台灣銀行、土地銀行、證券交易所、行
    政院農業委員會、台北縣政府、法務部、國防大學、中油、
    中央信託局與中正高中等11家，金額共322,436,283元，占
    整體營業收入之56%，抗告人特檢具其中相關合約資料供鈞
    院明瞭抗告人所主張承包政府工程占所有營收之最大宗確屬
    真實，與一般廠商承攬單一案件而遭登載於政府公報情形截
    然不同。(二)抗告人為上櫃公司，公司股票流通於不特定大眾
    ，員工人數達300人以上，如驟然遭刊登於政府公報，並自
    刊登日起一年內不得承包政府採購案件，非但即將因營收大
    幅減少由盈轉為鉅額虧損，金融機構往來彈性將因此縮減；
    已承攬之案件更有因此遭解除或終止契約之可能；其他非屬
    政府採購案件之契約相對人對抗告人之商譽並將生質疑等種
    種情況，如待本案終局確定判決之救濟，將使抗告人之營運
    立即發生困難，並致該公司員工工作權利與投資人權益遭受
    重大影響，此屬於難於回復之損害實屬明確，原審裁定就此
    重大事項未予當事人任何補正機會，亦未經任何調查，僅泛
    以抗告人空言主張承包政府工程為大包、並稱將面臨經營困
    境屬於臆測之詞云云，駁回抗告人之聲請，甚為率斷云云。
三、按當事人對於行政機關之行政處分，在提起行政訴訟中，固
    得聲請行政法院裁定停止執行，但應以事實上如經執行，將
    發生難於回復之損害，且有急迫情事者，始得為之，觀諸行
    政訴訟法第116條第2項規定自明。而所謂難於回復之損害，
    係指其損害不能回復原狀，或不能以金錢賠償等情而言。查
    抗告人經行政院國軍退除役官兵輔導委員會高雄榮民總醫院
    以拒絕往來廠商刊登於政府採購公報，其雖於一年內無法參
    加公共工程或事物之投標，惟如抗告人本案訴訟獲得勝訴，
    其因列入拒絕往來廠商所受之損害，客觀上並非不能以金錢
    補償，因此，即不能謂原處分之執行將發生難以回復之損害
    。又依該條項之停止執行，其積極要件除需具備有原處分或
    決定之執行，將發生難於回復之損害外，且需有急迫情事者
    始可。抗告人僅以其承包政府機關工程之比例占全部營業收
    入高達56%，與一般廠商承攬單一案件而遭登載於政府公報
    情形截然不同，抗告人如無法參與政府機關發包之各項公共
    工程投標，損害重大之程度實無法以金錢估計及補償云云，
    惟抗告人公司所營事業登記所載主要經營業務係電腦主機及
    儲存設備、網通設備及軟體產品、軟體服務，抗告人雖無法
    於刊登政府採購公報之次日起一年內參與政府之採購案件或
    分包承作，但抗告人仍得本其上開營利事業登記項目繼續經
    營民間之電腦設備（資訊）相關業務，非必然使抗告人營運
    陷入困難。抗告人主張其因該一年之限制即造成公司生存危
    機，核非有據。抗告人主張限制參加政府採購之相關標案，
    造成銀行債信之傷害，影響商譽及公司生存一節。按相對人
    將抗告人有政府採購法第101條第1項第12款之事由刊登政府
    公報，依法僅係機關一方所認定理由及事實之公告，至廠商
    有爭議時仍得循行政爭訟程序以求救濟。於行政爭訟救濟期
    間究竟辦理採購之機關抑或廠商之主張何者可採，仍屬未定
    ，上開政府公報之刊登並不當然影響廠商之信譽或銀行債信
    ，致影響抗告人之生存，況縱有抗告人所稱之損害，在一般
    社會通念上，非不能以金錢賠償。因此，原處分之執行，並
    不將發生難於回復之損害，核與行政訴訟法第116條第2項規
    定停止執行之要件不符。原裁定以抗告人聲請停止執行為無
    理由，裁定駁回，認事用法經核並無違誤，抗告意旨仍執陳
    詞，指摘原裁定違誤，求予廢棄，非有理由。
四、依行政訴訟法第104條、民事訴訟法第95條、第78條，裁定
    如主文。
中　　華　　民　　國　　96　　年　　1　　 月　　31　　日
                  第三庭審判長法  官　鄭　淑　貞
                              法  官  黃　合　文
                              法  官　吳　明　鴻
                              法  官　鄭　小　康
                              法  官　帥　嘉　寶
以  上  正  本  證  明  與  原  本  無  異
中　　華　　民　　國　　96　　年　　2　　 月　　1　　 日
　　　　　　　　　　　　　　　書記官　蘇　金　全
